【裁判字號】    89,訴,1131
【裁判日期】    901029
【裁判案由】    清償借款
【裁判全文】
臺灣彰化地方法院民事判決  八十九年度訴字第一一三一號
    原      告  丙○○○○○○.
    訴訟代理人  丁○○
                甲○○
    被      告  乙○○
右當事人間請求清償借款事件，本院判決如左：
    主    文
被告應給付原告新台幣佰萬元，及自民國八十九年十一月十八日起至清償日止，按
週年利率百分之五計算之利息。
訴訟費用由被告負擔。
本判決於原告以新台幣壹佰萬元為被告預供擔保後，得為假執行。
    事    實
甲、原告方面：
一、聲明：除供擔保金額外，如主文所示。
二、陳述：被告於民國八十四年六月十三日向原告借款新台幣（下同）三百萬元，雙
    方約定不收利息，惟被告應於其房屋處理後償還借款，原告乃於同日如數匯款予
    被告，詎嗣後履經催討，被告均置之不理，迄未清償借款，為此提起本件訴訟。
三、證據：提出彰化銀行淡水分行匯款申請書一件為證。
乙、被告方面：
一、聲明：請求判決駁回原告之訴及其假執行之聲請。
二、陳述：伊確有收到該筆三百萬元款項，惟該款項乃原告無條件所贈與，並非借款
    ，如為借款，原告應會要求伊開具支票或借據以為擔保。
三、證據：聲請訊問證人林碧連。
丙、本院依聲請訊問證人林碧連。
    理    由
一、本件原告主張被告於八十四年六月十三日向其借款三百萬元，雙方約定不收利息
    ，惟被告應於其房屋處理後償還借款，原告乃於同日如數匯款予被告，詎嗣後履
    經催討，被告均置之不理，迄未清償借款之事實，已據其提出彰化銀行淡水分行
    匯款申請書一件為證，核屬相符，堪信為真實。
二、按當事人主張有利於己之事實者，就其事實有舉證之責任，民事訴訟法第二百七
    十七條定有明文。被告雖辯稱：系爭三百萬元乃原告無條件所贈與，並非借款，
    如為借款，原告應會要求伊開具支票或借據以為擔保云云。惟查，（一）被告所
    舉證人林碧連到庭證述：「我是被告的朋友，常在被告那裡看到原告，原、被告
    是男女朋友關係，約是八十三年的事情，他們維持友好幾年，我是在台北市被告
    的家裡看過原告，（原告）也曾與我出去過，原告有無匯款三百萬元予被告之事
    就不清楚。」等語，顯不足證明原告有贈與三百萬元予被告情事。（二）而被告
    自陳與原告係親密朋友關係，兩造間既有匯款紀錄，則原告未要求被告出具支票
    擔保或另立借據，尚合乎經驗法則。（三）又衡諸常情，三百萬元之金額非小，
    兩造間若果為贈與，則原告豈有未予申報以扣抵贈與稅捐之理！（四）何況，被
    告就其主張贈與之有利於己事實，迄未能舉出具體事證以實其說。綜上，足認被
    告所為之抗辯，難以遽信。
三、從而，原告依據借貸契約法律關係，訴請被告給付如主文第一項所示之借款及法
    定遲延利息，為有理由，應予准許。
四、原告陳明願供擔保以代釋明，聲請宣告假執行，核無不合，爰酌定相當擔保金額
    ，予以宣告假執行。
五、據上論結：本件原告之訴為有理由，依民事訴訟法第七十八條、第三百九十條第
    二項，判決如主文。
中      華      民      國    九十      年      十      月    二十九    日
                              臺灣彰化地方法院民事第三庭
                                    臺灣彰化地方法院民事第三庭
~B法      官  郭  千  黛
右正本證明與原本無異。
如不服本判決，應於判決送達後廿日之不變期間內，向本院提出上訴狀（須附繕本）
。
~B法院書記官  林  文  斌
中      華      民      國      九十      年      十      月    三十    日


司法院資訊處製作；財團法人民間司法改革基金會備份。
